臺灣臺北地方法院交通事件裁定　　　　　　　　　　九十年度交聲字第一二三○號
　　異　議　人
　　即受處分人　甲○○
右列受處分人因違反道路交通管理處罰條例事件，對於臺北市交通事件裁決所中華民
國九十年十一月七日所為之處分（原處分案號：北市裁三字第駕裁二二－ＡＢＷ六八
七九四七號、北市裁三字第車裁二二－ＡＢＷ六八七九四八號），聲明異議，本院裁
定如左：
    主      文
異議均駁回。
    理      由
一、按汽（機）車駕駛人，行經有燈光號誌管制之交岔路口闖紅燈者，處新臺幣一千
    八百元以上五千四百元以下罰鍰；而汽（機）車駕駛人，駕駛汽（機）車違反道
    路交通管理處罰條例第五十三條規定者，除應依該條所規定之罰鍰處罰外，並記
    違規點數三點，道路交通管理處罰條例第五十三條、第六十三條第一項第三款分
    別有所明定。次按汽（機）車駕駛人，駕駛汽（機）車有違反本條例之行為，經
    交通勤務警察制止時，拒絕停車接受稽查而逃逸者，除按各該條規定處罰外，處
    新臺幣三千元以上六千元以下罰鍰；而汽（機）車駕駛人，駕駛汽（機）車違反
    道路交通管理處罰條例第六十條第一項規定者，除應依該條所規定之罰鍰處罰外
    ，並記違規點數一點，道路交通管理處罰條例第六十條第一項、第六十三條第一
    項第一款亦分別定有明文。又逕行舉發違反道路交通管理事件，經汽（機）車所
    有人依通知單之應到案日期前到案，並告知違規駕駛人姓名、身分證統一編號及
    住址者，處罰機關應即另行通知違規駕駛人到案依法處理；逾應到案日期，處罰
    機關應依道路交通管理處罰條例第八十五條第三項規定處罰該汽（機）車所有人
    ，違反道路交通管理事件統一裁罰標準及處理細則第二十四條亦有明定。
二、本件受處分人即異議人甲○○所有之車牌號碼ＭＤＵ–八六一號重型機車，於九
    十年十月二日中午十二時五十分許，在臺北市○○○街與汀州路交岔路口，因紅
    燈右轉經警攔停又拒絕停車接受稽查，而為臺北市政府警察局中正第二分局警員
    乙○○○以受處分人所有之機車有違反前揭道路交通管理處罰條例第五十三條、
    第六十條第一項規定之事實掣單舉發，嗣將舉發通知單送達於受處分人後，受處
    分人於舉發通知單上所載之應到案日期前向原處分機關提出申訴，惟未告知違規
    行為人之姓名，經原處分機關函請舉發單位調查結果，仍認受處分人所有之機車
    有前開違規行為，原處分機關乃於九十年十一月七日分別依道路交通管理處罰條
    例第五十三條、第六十三條第一項第三款（裁決書漏引第三款，應予補正）、第
    八十五條第三項、違反道路交通管理事件統一裁罰標準表之規定，裁處異議人罰
    鍰新臺幣一千八百元，並記違規點數三點；又另依道路交通管理處罰條例第六十
    條第一項、第六十三條第一項第一款、第八十五條第三項、違反道路交通管理事
    件統一裁罰標準表之規定，裁處異議人罰鍰新臺幣三千元，並記違規點數一點。
三、受處分人聲明異議意旨係以該日其與好友在家敘舊，未曾外出，而本件並無拍照
    存證云云置辯，然查受處分人之上述機車於前揭時地違規闖紅燈經警攔停而拒絕
    停車接受稽查之事實，業據證人即目睹受處分人所有之機車違規行駛之警員乙○
    ○○於本院九十一年一月四日調查時，以具結擔保其供述之真實性，並在負擔偽
    證罪之處罰心理下證稱：九十年十月二日上午十一時起至下午十三時止伊與同事
    楊統智執行巡邏勤務，並奉命在十二時二十分到五十分在汀州路與寧波西街路口
    執行路檢勤務，在十二時五十分左右快收勤時，有一部銀色三葉重型機車從寧波
    西街右轉汀州路一段行駛，當時寧波西街係紅燈，汀州路係綠燈，伊等目睹該部
    機車違規闖紅燈，該機車不予理會攔停，並刻意閃開伊二人往路中心騎去等語。
    按證人乙○○○乃為原處分機關所認定受處分人所有之機車有前開違規行為之原
    證人，其並到庭在本院法官面前以言詞供述本件訴訟上之待證事實–即受處分人
    所有之機車有前開違規事實，本院由其上述證述已得有受處分人所有之機車確有
    上開違規行為之心證，且於本件卷存證據資料內並無任何積極證據足以證明證人
    乙○○○上開證詞係屬虛偽，亦無足以令人顯信乙○○○之證述為不可採之品性
    證據或前科證據存在，本院自不得僅以證人係本件開單告發之員警而全盤抹煞其
    在訴訟上所具有之原證人資格，而受處分人復無舉出或聲請本院調查任何對其有
    利之證據，以使本院對證人所供述受處分人所有之機車違規之事實產生任何合理
    之懷疑，況且交通警察掣單舉發違反道路交通管理條例所列之違規事實，本質上
    為行政處分，係公務員基於職務上之權力，依法就特定之具體事件所為之具公法
    上效果之單方面行政行為，基於公務員為公法上行為具有公信力之原則，該行政
    行為當可被推定為真正，其據以依法處分之事實認定亦為正確無誤，從而本件異
    議人既未能提出證據以資證明其所有之機車無違規行為，其雖以前開情詞為辯，
    尚難認為可採，本件事證明確，受處分人所有之機車有上述等違規行為均堪認定
    。
四、綜上所述，受處分人所有之機車確有在上開時地行經有燈光號誌管制之交岔路口
    闖紅燈及拒絕停車接受稽查而逃逸之違規行為，從而原處分機關分別依前揭道路
    交通管理處罰條例第五十三條、第六十三條第一項第三款、第八十五條第三項、
    違反道路交通管理事件統一裁罰標準表之規定，裁處異議人罰鍰新臺幣一千八百
    元，並記違規點數三點；又另依道路交通管理處罰條例第六十條第一項、第六十
    三條第一項第一款、第八十五條第三項、違反道路交通管理事件統一裁罰標準表
    之規定，裁處異議人罰鍰新臺幣三千元，並記違規點數一點，均核無違誤，本件
    受處分人之異議為無理由，自應均將其異議駁回。
據上論斷，應依道路交通案件處理辦法第十九條，裁定如主文。
中      華      民      國    九十一    年      七      月      九      日
                                      臺灣臺北地方法院交通法庭
                                          法  官  張  江  澤
右正本證明與原本無異。
如不服本裁定應於送達後五日內向本院提出抗告狀。
                                          書記官  石  幸  代
中      華      民      國    九十一    年      七      月      十      日
